臺灣高等法院民事裁定
111年度抗字第1069號
抗  告  人  廖柔貽



上列抗告人因聲請迴避事件，對於中華民國111年7月18日臺灣士
林地方法院111年度聲字第118號裁定提起抗告，本院裁定如下：
    主  文
抗告駁回。
抗告費用由抗告人負擔。
    理  由
一、本件抗告人聲請及抗告意旨略以：原法院109年度訴字第167
    5號減少買賣價金事件（下稱本案訴訟）民國111年5月17日
    言詞辯論期日，原告洪健源當庭提出彩色照片之電子檔案，
    卻未提供給伊，如承審法官李嘉慧用以詢問證人，有突襲之
    嫌，然承審法官卻當庭收受該電子檔案，並向原告洪健源詢
    問檔案內容及令其列印，在審理上顯有偏頗之虞，應該迴避
    。原法院未調閱法庭錄音資料以比對確認及調查，即裁定駁
    回伊之聲請，顯有違誤。爰聲明廢棄原裁定，准許伊聲請承
    審法官迴避云云。
二、按依民事訴訟法第33條第1項第1款、第2款規定，法官有同
    法第32條所定之情形而不自行迴避，或有第32條所定以外之
    情形，足認其執行職務有偏頗之虞者，當事人得聲請法官迴
    避。上開所謂足認法官執行職務有偏頗之虞之情形，應以法
    官對於訴訟標的有特別利害關係，或與當事人之一造有密切
    之交誼或嫌怨，或基於其他情形客觀上足疑其為不公平之審
    判者為其原因事實，若僅憑當事人之主觀臆測，或不滿意法
    官進行訴訟遲緩，或認法官指揮訴訟欠當，或容納一方當事
    人調查證據之聲請，尚不得謂法官執行職務有偏頗之虞，得
    對之聲請迴避（最高法院69年台抗字第457號、79年度台抗
    字第90號裁定意旨參照）。又上開聲請法官迴避之原因，依
    同法第34條第1項、第2項及第284條規定，應提出能即時調
    查之證據釋明之。
三、經查抗告人主張原告洪健源在本案訴訟言詞辯論期日當庭提
    出未提供給伊之彩色照片電子檔案，承審法官當庭收受該電
    子檔案，並向原告洪健源詢問檔案內容及令其列印等情，核
    屬法官調查證據、指揮訴訟程序之職權行使範疇，難認承審
    官有何為不公平審判之情形，抗告人主觀臆測承審法官執行
    職務有偏頗之虞，不得據為聲請法官迴避之原因。又抗告人
    並未提出能即時調查之證據，以釋明承審法官就本案訴訟之
    訴訟標的有何特別利害關係，或與當事人之一造有密切之交
    誼或嫌怨，或基於其他事實，客觀上足疑為不公平審判之情
    形。抗告人主觀臆測承審法官執行職務有偏頗之虞，聲請迴
    避，於法不合。原法院裁定駁回抗告人之聲請，並無違誤。
    抗告意旨指摘原裁定不當，聲明廢棄，為無理由。
四、據上論結，本件抗告為無理由，爰裁定如主文。
中　　華　　民　　國　　111 　年　　8 　　月　　31　　日
                  民事第二十庭  
                      審判長法  官   周祖民
                            法  官   馬傲霜
                            法  官   鄭威莉
正本係照原本作成。
本裁定除以適用法規顯有錯誤為理由外，不得再抗告。如提起再
抗告，應於收受送達後10日內委任律師為代理人向本院提出再抗
告狀。並繳納再抗告費新臺幣１千元。
中　　華　　民　　國　　111 　年　　9 　　月　　1 　　日
　　　　　　　　　　　　　  書記官   楊璧華